臺灣高等法院刑事判決　　　　　　　 100年度上訴字第2463號
上　訴　人
即　被　告　林堯達
指定辯護人　楊正評律師
上列上訴人因違反毒品危害防制條例案件，不服臺灣基隆地方法
院99年度訴字第885號，中華民國100年 6月24日第一審判決（起
訴案號：臺灣基隆地方法院檢察署99年度偵字第3620號），提起
上訴，本院判決如下：
    主  文
原判決撤銷。
林堯達所犯如附表二所示之罪，均累犯，各處如附表二所示之刑
，應執行有期徒刑拾柒年。扣案之SAMSUNG 牌行動電話壹具（內
含門號0000000000號SIM 卡壹張）沒收；未扣案之販賣第一級、
第二級毒品所得合計新臺幣伍仟元沒收，如全部或一部不能沒收
，以其財產抵償之。
    事  實
一、林堯達曾於民國96年間，犯詐欺罪，經臺灣基隆地方法院於
    96年9月6日以96年度基簡字第959 號簡易判決判處有期徒刑
    六月，減為有期徒刑三月確定，嗣於97年4月7日執行完畢；
    復因違反毒品危害防制條例案件，經同法院於97年 1月31日
    以97年度訴字第 125號判決分別就其施用第一級毒品及第二
    級毒品部分判處有期徒刑四月、二月，定應執行有期徒刑五
    月，嗣經檢察官上訴後，本院以97年度上訴字第1251號判決
    將施用第一級毒品及執行刑部分撤銷，就施用第一級毒品部
    分仍判處有期徒刑四月，另經本院以97年度聲字第1928號裁
    定就其上開二罪定應執行有期徒刑五月，於97年8月6日易科
    罰金執行完畢。
二、詎林堯達猶不知悔改，明知海洛因、甲基安非他命係毒品危
    害防制條例第2條第1項第1、2款所列管之第一級、第二級毒
    品，不得擅自販賣、轉讓或持有，竟基於意圖販賣第一級、
    第二級毒品以營利之犯意：
（一）於99年6月8日17時22分許，由楊文宗以其所有之門號0000
      000000號行動電話與林堯達所使用之0000000000號行動電
      話聯絡，雙方約在林堯達位於基隆市○○區○○街251號3
      樓之住處內見面，楊文宗遂與綽號「阿堅」之施宏一同
      前往交易地點，由楊文宗以新臺幣（下同）1000元之價格
      ，向林堯達購買第一級毒品海洛因一包，楊文宗未當場付
      錢，一個月後才將1000元交予林堯達。
（二）於同年月 9日18時56分許，施宏向楊文宗借用00000000
      00號行動電話與林堯達所使用之上開0000000000號行動電
      話聯絡欲購買毒品海洛因之事宜，談妥後，施宏再與楊
      文宗一同至林堯達位於上址住處內，由「阿堅」以1000元
      之價格，向林堯達購買第一級毒品海洛因一包。
（三）於同年月13日21時20分許，由楊文生撥打楊文宗所有之門
      號0000000000號行動電話與林堯達所使用之上開行動電話
      聯絡，雙方約在林堯達上開住處內交易，楊文生即委由楊
      文宗出面前往林堯達住處，而由楊文宗以 500元之價格，
      向林堯達購買甲基安非他命一包。
（四）於同年月 7日17時46分許，施宏復向楊文生借用門號00
      00000000號行動電話與林堯達所使用之上開行動電話聯絡
      ，雙方約在楊文生位於基隆市○○街 174號住處門口見面
      ，楊文生即與施宏各出資 500元後，由施宏以1000元
      之價格，向林堯達購買甲基安非他命一包。
（五）同年月 9日20時21分許，施宏向楊文生借用門號000000
      0000號行動電話與林堯達所使用之上開行動電話聯絡，雙
      方約在楊文生前揭住處，由楊文生即與施宏再次合資各
      出 500元後，由施宏向林堯達購買價值1000元之甲基安
      非他命一包。
（六）同年月20日5時43分許、6時26分許，徐慶耀二次以其所使
      用之門號0000000000號行動電話與林堯達所使用之門號00
      00000000號行動電話聯絡，雙方約在林堯達位於基隆市○
      ○區○○街251號 3樓住處見面，由徐慶耀以500元之價格
      ，向林堯達購買約一次施用量之海洛因（徐慶耀未當場付
      錢，在約二、三日後，才將 500元交付予林堯達）。
三、嗣因警依臺灣基隆地方法院所核發之通訊監察書對林堯達所
    使用之門號0000000000號行動電話實施通訊監察，而查悉上
    情，並於99年 7月28日19時許，持該院法官所核發之搜索票
    ，在林堯達位於基隆市○○區○○街251號3樓住處，查扣毒
    品甲基安非他命一包（毛重0.30公克）、電子磅秤一台、SA
    MSUNG牌行動電話一具（內含門號0000000000號SIM卡一張）
    。
四、案經新北市政府警察局金山分局報告臺灣基隆地方法院檢察
    署檢察官偵查起訴。
    理  由
壹、程序部分：
一、按刑事訴訟法第159條第1項規定：「被告以外之人於審判外
    之言詞或書面陳述，除法律有規定者外，不得作為證據」；
    其立法本旨係以證人於審判外之言詞或書面陳述，屬於傳聞
    證據，此項證據，當事人無從直接對於原供述者加以詰問，
    以擔保其真實性，法院亦無從直接接觸證人而審酌其證言之
    憑信性，違背直接審理及言詞審理之原則，除具有必要性及
    信用性情況之除外者外，原則上不認其有容許性，自不具證
    據能力；至所謂具有必要性及信用性情況者，例如刑事訴訟
    法第159條之1、之2、之3、之4、之5情形，仍例外認其有證
    據能力，然此乃係指法院未於審判期日傳喚相關證人到庭，
    案件僅能依靠該等證人於審判外之陳述以為判斷之情形，始
    需就該等審判外供述證據嚴格依照刑事訴訟法第159條之1至
    之5 所定要件一一檢視各該證人之供述，作為證據之資格。
    倘法院已經依據當事人聲請傳喚證人到庭接受檢辯雙方之交
    互詰問，則法院既已透過直接、言詞審理方式檢驗過該證人
    之前之證詞，當事人之反對詰問權亦已受到保障得以完全行
    使之情況下，該等審判外證據除有其他法定事由（例如：非
    基於國家公權力正當行使所取得或私人非法取得等，而有害
    公共利益，即以一般證據排除法則為判斷），應認該審判外
    供述已得透過審判程式之詰問檢驗，而取得作為證據之資格
    ，亦即其審判外供述與審判中供述相符部分，顯然已經構成
    具備可信之特別情狀，當然有證據資格（實務上之作用常為
    引用該等陳述與審判中陳述相符，強化該證人供述之可信度
    ），其不符部分，作為檢視審判中所為供述可信與否之彈劾
    證據，當無不許之理，甚者，其不符部分倘係於司法警察、
    檢察事務官調查中之供述，作為認定被告犯罪與否或不構成
    犯罪與否之證據，亦僅需依照刑事訴訟法第159條之2規定，
    斟酌其審判外供述作成外部環境、製作過程、內容、功能等
    情況認為之前供述較為可信，即可取得證據之資格，而作為
    認定事實之證據資格（最高法院94年度台上字第2507號、95
    年度台上字第2515號判決同此意旨）。再按刑事訴訟法第15
    9條第1項規定：「被告以外之人於審判外之言詞或書面陳述
    ，除法律有規定者外，不得作為證據」，被告以外之人於檢
    察事務官、司法警察官或司法警察調查中所為之陳述，基於
    實體發現真實之訴訟目的，依同法第159條之2規定，如與審
    判中之陳述不符時，經比較結果，其先前之陳述，相對「具
    有較可信之特別情況」，且為證明犯罪事實存否所「必要」
    者，係指陳述是否出於供述者之真意、有無違法取供情事之
    信用性而言，故應就調查筆錄製作之原因、過程及其功能等
    加以觀察其信用性，據以判斷該傳聞證據是否有特別可信之
    情況而例外具有證據能力，並非對其陳述內容之證明力如何
    加以論斷，二者之層次有別，不容混淆（最高法院94年度台
    上字第 629號判決亦同此意旨）。經查，本件證人楊文生、
    楊文宗、徐耀慶等人業經原審於審判期日傳喚其等到庭，與
    被告林堯達行交互詰問程序，直接言詞審理檢視其證詞，故
    其於警詢之供述，對於被告林堯達當然已取得作為證據之資
    格，相符部分，自有證據能力；另不符部分，本院斟酌：其
    等於前開警詢筆錄製作之過程，均係由警員先詢問其等年籍
    資料後，復為權利事項之告知，進而詢問到派出所製作警詢
    筆錄之原因再製作警詢筆錄，亦查無系爭筆錄有何違法或不
    當取得之情形，是其等警詢證述內容之形成，顯係出於自由
    意志而為證述，且查無其他證據足使本院認證人楊文生、楊
    文宗、徐耀慶等於警詢中之證言，有何違法取供情事之虞，
    依前開條文之意旨，證人楊文生、楊文宗、徐耀慶等於警詢
    中之證言，核其性質雖屬傳聞證據，但就警詢筆錄製作之過
    程加以觀察其信用性，且為證明犯罪事實存否所「必要」，
    認其等證言例外具有證據能力。
二、按被告以外之人於審判外之言詞或書面陳述，除法律有規定
    者外，不得作為證據。又被告以外之人於審判外之陳述，雖
    不符合同法第159條之1至第159條之4之規定，但經當事人於
    審判程序同意作為證據，法院審酌該言詞陳述或書面陳述作
    成時之情況，認為適當者，亦得為證據；當事人、代理人或
    辯護人於法院調查證據時，知有第159條第1項不得為證據之
    情形，而未於言詞辯論終結前聲明異議者，視為有前項之同
    意。刑事訴訟法第159條第1項及第159條之5分別定有明文。
    本件檢察官、上訴人即被告林堯達及其選任辯護人，於言詞
    辯論終結前，就本件判決所引用卷內被告以外之人於審判外
    之陳述（包括人證、書證），除前開列舉部分外，於本院審
    理時均表示不爭執，且同意作為證據，經本院審酌該等證據
    之做成情況，核無違法取證或其他瑕疵，認均適為本案認定
    事實之依據，依刑事訴訟法第159條之5規定，均有證據能力
    。
貳、實體部分
一、認定事實所憑之證據及理由：
    訊據被告固不否認於前揭時地分別交付系爭毒品予楊文宗、
    楊文生、施宏、徐耀慶等人等情，惟矢口否認有何販賣第
    一級毒品之行為，辯稱：楊文宗、楊文生、施宏、徐耀慶
    等人打電話給我都是問我這邊有沒有毒品，我說有，他們雖
    然都是要跟我買的意思，但是我跟他們說我沒有在賣，我知
    道他們都沒有工作，我就叫他們過來一起施用免費的毒品云
    云。惟：
（一）關於被告持用上開門號行動電話與證人楊文宗或施宏使
      用楊文宗所有之門號0000000000號行動電話聯絡，而販賣
      毒品第一級毒品海洛因事實部分：
  １．經查，此部分業據證人楊文宗於警詢、檢察官偵訊時及原
      審審理時到庭證述綦詳，其證詞如下：
    (1)於99年 7月26日警詢時證稱─
      「（問：你所使用的0000000000行動電話是何人？何時
        起申請使用？有無借給別人使用？）是我於92年11月25
        日至遠傳電信申請的，我有借給別人用過是阿堅、阿達
        （年籍不清楚），這支電話都是我再用的。」、
        「（問：你有無申請其他門號電話使用？）沒有。」、
        「（問：警方依據臺灣基隆地方法院所核發99年度聲監
        字第000439號，99年度聲監字000201號等監聽票99年6
        月1日10時起至99年6月30日10時止，對0000000000號行
        動電話執行通訊監察，請問這段時間你曾用你的000000
        0000門號電話和該0000000000電話聯絡過嗎？該000000
        0000電話這段時間都是你在使用嗎？）有聯絡過，這支
        電話0000000000都是我在使用沒錯。」、
        「（問：【◎以下是以99年度偵字第3620號第173 頁之
        通訊譯文A（林堯達）、B（楊文宗）為主】
        (甲)99年6月8日下午5時22分，
          B：我朋友要去你那裡你有辦法嗎？
          A：你說要哪一種。
          B：女生（毒品）一個你有辦法嗎？
          A：一個喔。
          B：那天拿1500元那個人有沒有？
          A：現在比較貴啦、
          B：我知道阿。
          A：我現在要開3000元。
          B：我知道，那現在到你家裡拿嗎？
          A：不用我打個電話他就會來。
          B：你跟他一起來嘛。
          A：當然我跟他一起來。
          B：他是多歲人，我跟他又不怎麼好。
          A：好阿。
        (乙)99年6月9日下午6時56分，
          B：喂，阿達你家有人呢？
          A：是凱哥。
          B：我現在要去你那裡喔。
          A：嗯。
          B：阿達你先用1000元給我啦（毒品）。
          A：阿什麼，你說清楚啦，現金喔。
          B：不是啦，我現在沒有現金。
          A：你是說那個嗎？
          B：對啦，女生啦（海洛因）。
          A：喔，我知道，來在說嗎？
          B：好啦，我跟阿忠要過去。
        (丙)99年6月13日下午9時20分，
          B：喂。
          A：怎樣。
          B：你那邊有沒有東西。
          A：你要哪一種的？
          B：我要硬的（似安非他命）。
          A：有啦。
          B：你那裡有硬的，我阿兄看能不能先拿500元，明天
             再給你，看你可不可以。
          A：我要現金。
          B：喔，你要現金喔。
          A：他說好，現金給你啦。
          B：你過來嘛。
          A：對啦。
          B ：我到的時候再打給你。
        由99年6月8日至99年6月13日止之通訊譯文，經提示6通
        譯文紀錄供你親閱並播放該CD錄音給你聽閱後，經查00
        00000000申請人為你本人與被監察對象0000000000男子
        之通話譯文紀錄是否確實？）正確沒錯。」、
        「（問：經查該0000000000門號電話使用人為林堯達之
        男子，你認識他嗎？）他是林堯達沒錯，我都叫他『阿
        達啦！』。經警方剛才調出他的相片一張我有簽名指認
        他。」等語。
      「（問：【◎以下是以99年度偵字第3620號第173 頁之
        通訊譯文A（林堯達）、B（楊文宗）為主】
        (甲)99年6月8日下午5時22分，
          B：我朋友要去你那裡你有辦法嗎？
          A：你說要哪一種。
          B：女生（毒品）一個你有辦法嗎？
          A：一個喔。
          B：那天拿1500元那個人有沒有？
          A：現在比較貴啦。
          B：我知道阿。
          A：我現在要開3000元。
          B：我知道，那現在到你家裡拿嗎？
          A：不用我打個電話他就會來。
          B：你跟他一起來嘛。
          A：當然我跟他一起來。
          B：他是多歲人，我跟他又不怎麼好。
          A：好阿，意思為何？）
        我是跟林堯達拿1000元的海洛因，多歲人我不清楚。」
        等語。
      「（問：【◎以下是以99年度偵字第3620號第173 頁之
        通訊譯文A（林堯達）、B（楊文宗）為主】
        (甲)99年6月9日下午6時56分，
          B：喂，阿達你家有人呢？
          A：是凱哥。
          B：我現在要去你那裡喔。
          A：嗯。
          B：阿達你先用1000元給我啦（毒品）。
          A：阿什麼，你說清楚啦，現金喔。
          B：不是啦，我現在沒有現金。
          A：你是說那個嗎？
          B：對啦，女生啦（海洛因）。
          A：喔，我知道，來在說嗎？
          B：好啦，我跟阿忠要過去。意思為何？）
        是阿堅跟我借電話打給林堯達要購買海洛因但我沒有去
        。」等語。
      「（問：【◎以下是以99年度偵字第3620號第173 頁之
        通訊譯文A（林堯達）、B（楊文宗）為主】
        (甲)99年6月13日下午9時20分，
          B：喂。
          A：怎樣。
          B：你那邊有沒有東西。
          A：你要哪一種的？
          B：我要硬的（似安非他命）。
          A：有啦。
          B：你那裡有硬的，我阿兄看能不能先拿500元，明天
             再給你，看你可不可以。
          A：我要現金。
          B：喔，你要現金喔。
          A：他說好，現金給你啦。
          B：你過來嘛。
          A：對啦。
          B：我到的時候再打給你。意思為何？）
        是阿堅跟我借電話打給林堯達購買毒品。」等語（見偵
        查卷第82頁至第86頁）。
    (2)於99年7月28日檢察官偵查時具結證稱─
      「（問：聯絡電話？）0000000000，登記在我名下，用
        了一個多月，今年才用的。（後稱）已經用很久了。」
        、「（問：毒品來源？）跟林達堯買的。」、「（問：
        如何跟林達堯聯繫？）我用我的手機打他0927的手機，
        電話是輸在手機電話簿裡。」、「（問：在警局稱林堯
        達的手機是0000000000？）是。」、「（問：如何稱呼
        林堯達？）如何自稱？）「阿達」，我叫「阿宗」（台
        語）。」、「（問：在警局有無給你聽聽看錄音帶及看
        譯文？）有，電話是我講的。」、「（問：錄音帶所聽
        跟通聯譯文所寫是否相符？）相符。」等語。
      「（問：99年6月8日下午5時22分，你用0000000000 打
        給林堯達0000000000說，「女生一個，有辦法嗎，我現
        在要3000‧‧‧」何意？）（提示並告以要旨）這通是
        我講的，就是要跟林堯達拿毒品，女生是海洛因，有拿
        到，花了1000元，是我去林堯達住處裡拿的，是在暖暖
        ，他開門讓我們進去，詳細地址我不知道，我剛才有帶
        警察去找，1500、3000就是我要拿毒品的意思，最後只
        有拿1000元的海洛因，但是沒有當場給錢，是用欠的，
        是我要買的，過了一個月才把錢給他。」、「（問：電
        話中你要跟他一起來，這個他是誰？）另外一個朋友「
        阿堅」（音譯）。」、「（問：電話打完多久拿到毒品
        ？）一個鐘頭。」等語。
      「（問：99年6月9日下午 6時56分，你用0000000000打
        給林堯達0000000000說，「阿達，你先用1000給我‧‧
        ‧」何意？提示並告以要旨）這通是阿堅跟我借手機的
        ，因為當時在旁邊，一樣是去林堯達暖暖租屋處拿海洛
        因，我跟阿堅一起去，電話裡阿堅說他跟阿宗要過去，
        阿宗就是指我，這次是拿多少我不清楚。」、「（問：
        你為何要跟阿堅一起過去？）因為阿堅跟我借摩托車，
        但是拿回來的毒品我沒有用到。」、「（問：你陪阿堅
        去拿毒品，距離阿堅打電話過去約多久拿到毒品？）約
        一個鐘頭，我們是在我家打電話，騎摩托車到林堯達租
        屋處大約要40分鐘。」、有時候阿堅跟我借摩托車，他
        是自己去，我不一定跟他去，這次他跟阿達訂毒品，我
        知道。」等語。
      「（問：99年6月13日下午9時20分，你用0000000000打
        給林堯達0000000000說，『我要硬的，先拿 500，要現
        金‧‧‧』何意？提示並告以要旨）我跟林堯達要拿安
        非他命，是去他暖暖租屋處拿，拿 500元安非他命，打
        完電話約一個小時後拿到毒品，錢我有給阿達。」、「
        （問：知道阿達的安非他命跟海洛因何來？）我不知道
        。」、「（問：阿達賣安非他命及海洛因給你有無賺錢
        ？）沒有。」、「（問：如何知道要跟阿達買安非他命
        及海洛因？）朋友介紹的。」、「（問：阿堅是誰？）
        是阿達的朋友，本名我不知道，他也認識我哥楊文生。
        」、「（問：提示林堯達照片，這個人是誰？）林堯達
        」等語（見偵查卷第90頁至第93頁）。
    (3)於100年1月10日原審審理時具結證稱：
      「（問：你有向被告買過幾次毒品？）買過二、三次，
        買海洛因。」、「（問：何時、何地買哪種毒品，各在
        何處？）都忘記了。」、「（問：提示99偵字第3620號
        卷第91頁第12至該頁結束，你於99年6月8日17時22分你
        有用0000000000號行動電話打給被告使用0000000000號
        行動電話，說現在要三千，這段譯文是何意？）這個時
        間我有跟被告買海洛因，是買一千元，我去被告家找他
        ，他家在暖暖，詳細地址我不知道，我只知道怎麼走，
        我打完該通電話後約二、三個鐘頭就到他暖暖的家樓下
        ，是被告下樓，我當場有拿一千元給被告，被告拿一小
        包海洛因給我，重量多少我不知道，買到後，我騎乘機
        車回到家裡，是用抽香煙的方式施用。」、「（問：你
        在偵查中說沒有當場給錢，過了一個月才給錢，跟你剛
        才所述不符，何者為真？）是過了一個月才給錢才是對
        的。我剛才講的是當場給是忘記了，經我回想後才想起
        來。」、「（問：你在偵查中稱是被告開鐵門讓你進去
        ，是開樓下的鐵門嗎？提示偵訊筆錄）是開樓下鐵門，
        我一個人去是在一樓的樓下樓梯間的鐵門裡面交易的，
        經我回想是在被告三樓住處內交易的。」、「（問：你
        在偵查中稱電話打完一個小時拿到毒品，你今日說是打
        完電話後二、三個小時拿到毒品，何者為真？）應該是
        偵查中講的才對，因為我當時記得比較清楚。」、「（
        問：99年6月8日17時22分用電話跟被告聯絡交易海洛因
        這次，你說是1個月後才將1千元交付給被告，你交付的
        地點為何？）如何交易？）是約在被告家附近的OK便利
        商店才把一千元交給他。」、「（問：被告為何會願意
        讓你欠錢？）被告是看阿堅的面子」等語。
      「（問：提示上開卷宗91、92頁倒數第6行以下，99年6
        月9日18 時56分你用上開電話打給被告上開電話，是否
        要買毒品？交易經過為何？）電話是我朋友「阿堅」跟
        我借電話，打給被告，我當時跟阿堅在我調和街的家裡
        面，阿堅說他要去找被告，要跟被告買毒品，這次是由
        阿堅出錢買1千5百元的毒品，阿堅打完電話後，我跟阿
        堅一起騎乘我的機車到被告暖暖的住處，是在打完電話
        約一個小時左右去找被告，這次是由阿堅提議向被告購
        買毒品，阿堅是我的朋友，這次是買海洛因，這次是阿
        堅拿一千五百元給被告，毒品也是被告直接拿給阿堅，
        買海洛因回來後，我跟阿堅一起騎乘機車回到我家，我
        再跟阿堅一起用抽香煙的方式施用海洛因。」、「（問
        ：你在偵查中稱是阿堅用一千元購買毒品，今日又說是
        一千五百元買毒品，何者為真？）（提示偵查筆錄、監
        聽譯文）經我回想應該是一千元。經我回想是我跟阿堅
        騎乘機車到被告家的途中，阿堅跟我說他要買一千元的
        海洛因。」、「（問：99年6月9日18時56分那次，阿堅
        跟被告通電話，你跟阿堅一起騎乘機車到被告住處買海
        洛因那次，阿堅交錢給被告，被告將一包海洛因給阿堅
        ，整個過程你都有看到？）有看到」等語。
      「（問：提示上開卷宗91、92頁第8行以下，99年6月13
        日21時20分你用上開電話打給被告上開電話，這段交易
        過程為何？提示偵查筆錄、監聽譯文）電話是阿堅跟我
        借的，硬的是指安非他命，這次毒品也是阿堅買的，後
        改稱是我幫我哥哥楊文生拿的，是買安非他命，錢五百
        元是我交給被告的，安非他命也是被告拿給我的，是在
        被告家裡面交易毒品，打完電話約一個鐘頭我自己一個
        人到被告家中拿毒品。」、「（問：99年 6月13日你跟
        被告去買五百元安非他命這次，安非他命這次買來如何
        施用？）買回來後在我家我交給我哥哥楊文生，是我哥
        哥他自己一個人施用，我是幫我哥哥買的，電話是我哥
        哥打電話給被告，再由我去被告住處拿，我哥哥楊文生
        也是用我門號的電話打給被告的。」、「（問：99年 6
        月13日的監聽譯文，提示99年6月13日21時20分0000000
        000 號行動電話監聽譯文3620號偵查卷第52頁，這通電
        話是否你撥打給被告的？你打電話時你哥哥楊文生是否
        在旁邊？）這通電話是我打的，當時我哥哥是在旁邊。
        」等語（見原審訴字卷第48頁至第62頁）。
  ２．另證人即綽號「阿堅」之施宏，其於100年3月17日原審
      審理時亦於具結後就上情證述明確：
    (1)「（問：是否知道林堯達、楊文宗、楊文生有無施用毒品
      ？）知道他們有在用毒品，楊文生是用安非他命，楊文宗
      是施用海洛因，林堯達是用海洛因，也有施用安非他命。
      我有跟楊文宗、楊文生一起施用毒品，所以我知道他們二
      人施用何種毒品，我沒有跟林堯達一起施用毒品，是案發
      前有朋友說林堯達有毒品可以跟他拿，有海洛因、安非他
      命都可以跟林堯達拿。」、「（問：99年 6月間，有無與
      楊文宗、楊文生去跟林堯達買過海洛因或安非他命？）有
      」等語。
    (2)「（問：提示99年6月8日17時22分楊文宗0000000000號行
      動電話與林堯達0000000000號行動電話監聽譯文即偵查卷
      第51頁，該監聽譯文是楊文宗與林堯達電話通聯之譯文？
      ）你有無與楊文宗一同去林堯達住處購買海洛因？）詳情
      為何？）（經證人詳細閱讀後回答）有，我有跟楊文宗一
      同到林堯達暖暖的住處外面購買海洛因，該通電話是何人
      打的我忘記了，我忘記是楊文宗打電話給林堯達，還是林
      堯達打電話給楊文宗，打完電話以後我是跟楊文宗一起騎
      乘機車到林堯達暖暖住處樓下，打完電話後騎乘機車約一
      、二十分鐘就到被告住處，購買多少的海洛因，我忘記了
      ，到林堯達住處樓下後，打電話給林堯達叫他下樓來，只
      有林堯達一個人下來，何人把錢給林堯達我不記得了，林
      堯達就將毒品給我們其中一人，是交給何人我不記得了，
      我們就騎乘機車離開，回到楊文宗住處，我跟楊文宗將海
      洛因拿回去後，我們二個人都有施用，是以針筒注射的方
      式施用。」、「（問：上開那次購買海洛因，你與楊文宗
      有無跟林堯達到其他地方拿毒品？）沒有，我們是直接跟
      林堯達購買的。」、「（問：這次購買一千元毒品有無積
      欠林堯達？）我不記得。」、「（問：上開那次購買海洛
      因，你與楊文宗有無跟林堯達到其他地方拿毒品？）沒有
      ，我們是直接跟林堯達購買的」等語。
    (3)「（問：提示99年6月9日18時56分楊文宗0000000000號行
      動電話與林堯達0000000000號行動電話監聽譯文即偵查卷
      第51頁，該監聽譯文是楊文宗與林堯達電話通聯之譯文，
      還是你跟林堯達電話通聯之譯文？你有無與楊文宗一同去
      林堯達住處購買毒品海洛因？詳情為何？）（經證人詳細
      閱讀後回答）這通電話是我用楊文宗的電話打給林堯達，
      我跟林堯達買一千元的海洛因，打完電話後，我跟楊文宗
      一起騎乘機車到林堯達暖暖的住處，也是一樣到林堯達住
      處後叫他下來，我拿到海洛因後，先欠林堯達一千元，後
      來有還給林堯達，拿到海洛因後，也是一同騎乘機車回到
      楊文宗家中，一同以針筒注射的方式施打海洛因。」、「
      （問：99年6月9日18時56分這次購買海洛因，你與楊文宗
      有無跟林堯達到其他地方拿毒品？）沒有。只有林堯達一
      個人下樓跟我進行毒品交易。」等語（見原審訴字卷第17
      4頁至第187頁）。
  ３．參以被告持用之0000000000號行動電話與證人楊文宗、綽
      號「阿堅」之施宏使用之門號0000000000號行動電話有
      多次詳如附表一編號(一)至(三)所示時間之聯絡及通話內容，
      與證人楊文宗、施宏二人上開證述之內容均相符合，有
      被告使用之門號0000000000號行動電之通訊監察譯文表在
      卷可稽（見偵查卷第173頁、第174頁），亦與被告坦承有
      以上開門號行動電話與證人楊文宗持用之上開門號行動電
      話通話之情節相符。此外，復有交通部民用航空局航空醫
      務中心出具之毒品鑑定書、雙向通聯紀錄含基地台位置、
      監聽光碟、臺灣檢驗科技股份有限公司出具之濫用藥物尿
      液檢驗報告（楊文宗之尿液檢驗報告）等在卷可稽，復有
      被告販賣上開毒品時聯繫證人所用之SAMSUNG 牌行動電話
      一具（內含門號0000000000號SIM卡一張）扣案足憑。
  ４．綜上，被告應確有於上開事實二（一）至（三）所示時間
      以其持用上揭0000000000號行動電話與證人楊文宗、綽號
      「阿堅」之施宏二人使用楊文宗所有門號0000000000號
      行動電話聯絡，雙方並相約至約定地點交易第一級毒品海
      洛因等情，洵堪認定，被告辯稱此部分交付毒品僅係轉讓
      而非販賣云云，對照證人之證詞及通聯內容，有時若無現
      金交付，被告即不同意交付毒品，可認被告之辯解自不可
      採。
（二）關於被告持用上開門號行動電話與證人楊文生或施宏使
      用楊文生之0000000000號行動電話聯絡，而販賣毒品第二
      級毒品甲基安非他命部分：
  １．此部分亦據證人楊文生於警詢、偵查及原審審理時證述綦
      詳，其證詞如下：
    (1)於99年7月27日下午4時30分警詢時證稱：
      「（問：你所使用的0000000000行動電話是何人？）何
        時起申請使用？有無借給別人？）是我本人於99年2月6
        日至遠傳門市申請的預付卡，偶而會將電話借給朋友使
        用，但借用當時我都有在場。」、「（問：警方依據臺
        灣基隆地方法院所核發99年度聲監字第000201號監聽票
        於99年6月1日10時起至99年6月30日10時止對000000000
        0號行動電話執行通訊監察，請問這段時間你曾用你的0
        000000000門號電話和該0000000000電話聯絡過嗎？該0
        000000000 電話這段時間都是你在使用嗎？）有聯絡過
        ，這支電話0000000000大多數都是我在使用沒錯，偶而
        會借給朋友使用。」、「（問：借給誰使用？）99年 6
        月份我好像有借給朋友綽號『阿堅』的男子使用。」、
        「（問：綽號『阿堅』之男子真實身份你知道嗎？如何
        聯絡？）我不知道他的真名，也沒有聯絡電話，一個多
        月未聯絡了」等語。
      「（問：99.06.07下午5時46分，A（受話）0000000000
        給B（撥打）0000000000 譯文內容『A：喂。B：我阿堅
        啦，你都不接電話，你我先聽聲音看看，你是不是阿達
        。A：對啦，我是阿達，死阿堅。B：你老婆在家嗎？ A
        ：有啦。B：你那邊有沒有？A：你想我這邊會沒有嗎？
        B：就是因為你身上有我才找你。A：我會拿給你的，你
        就是要等我。B：能多一點就多一點。A：在我能力範圍
        就會給你。B：我電話快沒錢了。A：你打給我好嗎？』
        、99.06.09下午8時21分，A（受話）0000000000給 B（
        撥打）0000000000譯文內容『A：喂，我先給900元給鴨
        子喔？B：喔。A：我要拿東西去八斗子給別人，我等一
        下再給你好嗎？B：好，你等一下要拿給我？A：嗯。』
        、99.06.09下午8時23分，A（受話）0000000000給 B（
        撥打）0000000000譯文內容A（受話）0000000000B（撥
        打）0000000000譯文內容『A：喂，B：我在半路要到了
        ， A：喔，我知道』。通話內容自99年6月6日起連續至
        99年 6月11日止，經提示該譯文紀錄供你親閱並播放該
        CD錄音給你聽閱後，經查0000000000申請人為你本人與
        被監察電話0000000000男子之通話譯文紀錄是否確實？
        ）以上都是『阿堅』和阿達仔的通話資料。」、「（問
        ：經查該0000000000門號使用人為林堯達之男子，你認
        識他嗎？）他是林堯達沒錯，我都叫他『阿達仔』。經
        警方剛才調出他的相片一張我有簽名指認他。」、「（
        問：警方所提示譯文資料，其中疑似向阿達仔購買一、
        二級毒品海洛因、安非他命，這些通話時段當時你都在
        場嗎？）阿堅借我的電話打給阿達仔，確實每通通話當
        時我都在場。」、「（問：阿堅向阿達仔電話中聯絡購
        買毒品，而交易當時你是否也在場？）沒有。」、「（
        問：你是否曾向阿達仔購買毒品施用？）我都是和阿堅
        一起合資出錢，再由阿堅出面向阿達仔交易購買毒品，
        我只買過幾次安非他命，每次 500或1000元，大概買了
        四至五次。每次都是阿堅聯絡後阿達仔再將安非他命拿
        到我家附近和阿堅進行交易。‧‧‧」、「（問：你除
        了合資曾向阿達仔購買安非他命之外，是否另向他人購
        買過？）我確實只向阿達仔購買過安非他命。」等語（
        見偵查卷第98頁至第99頁）。
    (2)復於99年7月28日偵查中具結證述如下：
      「（問：聯絡電話？）0000000000，登記在我名下，用
        了半年。」、「（問：安非他命來源？）跟阿達仔拿的
        。（台語），他本名是林堯達。」、「（問：如何跟林
        堯達聯繫？）用我的手機打他的手機，他的手機電話我
        原本輸在手機裡面。」、「（問：在警察局說林堯達電
        話是0000000000？）是。」、「（問：在警局有無給你
        聽錄音帶及看譯文？）有。」、有幾通是我在講話，有
        幾通是別人，因為我的手機借別人打電話。」、「（問
        ：錄音帶所聽跟通聯譯文所寫是否相符？）相符。」、
        「（問：阿堅有沒有在賣毒品？）沒有。他只有施用而
        已。」、「（問：（提示6月6日到 6月11日譯文），哪
        幾通電話是你講的？）只有6月9日下午 8時23分這通電
        話是我打的，是我打給林堯達，我叫林堯達來找我。」
        、「（問：阿堅是誰？）本名？）我不知道他本名。」
        、「（問：其他的電話都是阿堅借你的電話跟阿達講話
        ？）是。」、「（問：為何阿堅要用你的電話打給阿達
        ？）因為我跟阿堅要一起跟阿達拿安非他命。」等語。
      「（問：99年6月7日下午5時46分，有用0000000000 打
        到0000000000阿達的電話，說『我阿堅啦，你是不是阿
        達，你那邊有沒有？你想我這邊會沒有嗎‧‧‧』這通
        電話何意？提示並告以要旨）這通電話是阿堅用我的電
        話打給阿達要拿安非他命，我在旁邊，我是要跟阿堅一
        起跟阿達拿1000元的安非他命，我們一人出 500元，這
        次有拿到，是林堯達送來調和街住處門口，電話打完約
        一、二個小時有拿到，因為阿達家比較遠，錢給阿達，
        我拿500元先給阿堅，阿堅再拿1000元給阿達。」等語
        。
      「（問：99年6月9日下午8 時21分，有用0000000000打
        到0000000000阿達電話，說『我先拿900 元給鴨子‧‧
        ‧』這通電話何意？提示並告以要旨）這通電話是阿堅
        打的，因為我剛好走出來，所以我沒有聽到。」、「（
        問：6月9日有拿到東西？）有。有拿到 500元還是1000
        元的安非他命，我是跟阿堅一起買的，是請阿達送過來
        我調和街這邊。」、「（問：在警局有無看譯文？6月9
        日有拿過幾次安非他命？）有。已經很久了，我不記得
        了。因為那時我都是跟阿堅在一起，我一天最多拿一次
        而已，有可能是阿堅跟我借電話，要跟阿達拿海洛因，
        我沒有用海洛因，我跟阿堅都是一起買安非他命。」、
        「（問：如何知道要跟阿達買安非他命？）聽阿堅講的
        ，我會認識阿達，是阿堅介紹我認識的」等語（見偵查
        卷第103頁至第106頁）。
    (3)嗣於100年1月10日原審審理時具結證稱：「（問：有向被
      告買過幾次毒品？）一次，買安非他命。」、「（問：是
      在何時、何地買安非他命？）是99年 6月幾日我忘記了。
      」、「（問：提示99年度偵字第3620號偵查卷105頁第6行
      至14行）99年6月7日17時46分，你有用0000000000號行動
      電話打給被告電話說要購買毒品的事情，交易經過如何？
      ）這通就是要買安非他命，就是阿堅到我家用我的門號00
      00000000號行動電話打給被告，阿堅就是跟被告說要拿一
      千元的安非他命，是我要跟阿堅各出五百元，我拿五百元
      給阿堅，由阿堅向被告購買，是被告阿達騎乘機車到我家
      ，到我家門口打電話跟我說他到了，是由阿堅出面跟被告
      拿毒品一包安非他命，交易完後，阿堅拿毒品到我屋內，
      我跟阿堅是用玻璃球吸食器一起施用毒品。」、「（問：
      99年6月9日20時21分你用相同的電話打給被告，說先拿九
      百元給鴨子的這通，這次交易內容為何？提示上開卷第10
      5 頁第15行至27行）這是阿堅打的，這次毒品我沒有買，
      經我回想，這次有拿到安非他命，是一個人我跟阿堅各出
      五百元購買共一千元的安非他命，是阿堅把錢拿給被告，
      再由被告將毒品1小包拿給阿堅，打完電話約1個小時後，
      是被告騎乘機車到我調和街住處，是由阿堅出面在我家門
      口拿毒品。」等語（見原審訴字卷第48至62）。
  ２．又證人施宏於100年3月17日原審審理時，亦到庭於具結
      後證述明確如下：
    (1)（問：提示99年6月7日17時46分楊文生0000000000號行動
      電話與林堯達0000000000號行動電話監聽譯文即偵查卷第
      49頁，該監聽譯文是楊文生與林堯達電話通聯之譯文，還
      是你跟林堯達電話通聯之譯文？你有無與楊文生一同去林
      堯達住處購買毒品安非他命？詳情為何？）（證人經詳細
      閱讀後回答）這通電話是我打給林堯達，是要向他購買安
      非他命，我跟楊文生一個人出五百元，是要合買一千元的
      安非他命，也是跟楊文生一同騎乘機車騎到林堯達暖暖的
      住處，是何人拿將一千元拿給林堯達，我忘記了，確實是
      有將一千元的安非他命交給楊文生，拿到毒品後，我跟楊
      文生就一同回到楊文生的住處，將安非他命放入玻璃球吸
      食器內一起施用。」、「（問：99年6月7日17時46分這次
      購買安非他命，你與楊文生有無跟林堯達到其他地方拿毒
      品？）是否直接跟被告林堯達進行毒品交易？）沒有去其
      他地方，我跟楊文生是直接與林堯達進行毒品交易」等語
      。
    (2)「（問：提示99年6月9日20時21分楊文生0000000000號行
      動電話與林堯達0000000000號行動電話監聽譯文即偵查卷
      第50頁，該監聽譯文是楊文生與林堯達電話通聯之譯文，
      還是你跟林堯達電話通聯之譯文？你有無與楊文生一同去
      林堯達住處購買毒品安非他命？詳情為何？）（經證人詳
      細閱讀後回答）這次電話是我打的電話，我跟楊文生一人
      出五百元，合計一千元要買毒品安非他命，這次毒品交易
      是林堯達騎機車把毒品拿到楊文生調和街的住處，林堯達
      到了以後，打電話給我們出去，跟林堯達拿毒品，錢是我
      拿給林堯達的，林堯達再將毒品交給我，我拿到毒品後也
      是在楊文生住處，用玻璃球吸食器燒烤施用。」、「（問
      ：施宏99年6月9日20時21分這次購買安非他命，你與楊
      文生有無跟林堯達到其他地方拿毒品？）是否直接跟被告
      林堯達進行毒品交易？）答：沒有。」、只有跟林堯達進
      行毒品交易。」等語（見原審訴字卷第174至187頁）。
  ３．被告持用門號0000000000號行動電話與證人楊文生、綽號
      「阿堅」之施宏使用門號0000000000號行動電話聯絡，
      並有如附表一編號(四)至(五)所示時間之通話內容，此與證人
      楊文生、施宏二人上開證述之內容相符，亦有被告使用
      門號0000000000號行動電之通訊監察譯文表在卷可按（見
      偵查卷第100頁、第101頁），並與被告坦承其有以上開門
      號行動電話與證人楊文生持用之上開門號行動電話聯絡之
      情節相符，此外復有交通部民用航空局航空醫務中心出具
      之毒品鑑定書、雙向通聯紀錄含基地台位置、監聽光碟、
      臺灣檢驗科技股份有限公司出具之濫用藥物尿液檢驗報告
      （楊文生之尿液檢驗報告）在卷可稽。又按施用安非他命
      後，其尿液不致檢出甲基安非他命陽性反應。而施用甲基
      安非他命後，其尿液可檢出甲基安非他命和其代謝物安非
      他命成分，而目前國內緝獲之白色結晶或粉未安非他命毒
      品，其成分多為甲基安非他命等語，此有行政院衛生署管
      制藥品管理局於93年11月 2日出具之管檢字第0930010499
      號函在卷可按，依照上開被告、證人楊文生之尿液檢驗報
      告所示，足證被告、證人楊文生確實有施用第二級毒品甲
      基安非他命，從而可佐證被告販賣予證人楊文生、楊文宗
      之毒品，確為第二級毒品甲基安非他命。另有供被告販賣
      毒品所用之行動電話一具（內含門號0000000000號SIM 卡
      一張）扣案足資佐證。
  ４．綜上，足認被告確有於上開事實二（四）至（五）所示時
      間以其持用上述門號門號0000000000號行動電話與證人楊
      文生、綽號「阿堅」之施宏使用楊文生所有門號000000
      0000號行動電話聯絡，雙方並相約至約定地點行交易第二
      級毒品甲基安非他命。又依照證人楊文生、綽號「阿堅」
      之施宏在本院證述關於事實二（五）所示購買第二級毒
      品甲基安非他命之金額確為一千元，經其等確實回憶確認
      無訛，亦可認定。被告此部分交付毒品僅係轉讓而非販賣
      云云，仍無足採信。
（三）關於被告持用上開門號行動電話與徐慶耀使用之00000000
      00號行動電話聯絡，而販賣毒品第一級毒品海洛因予徐慶
      耀部分：
  １．此部分之事實業經證人徐慶耀於警詢、偵查及原審審理時
      證述在卷，其證述如下─
    (1)於99年8月5日警詢時，證稱：
      「（問：你所使用的0000000000行動電話是何人？有無
        借給別人使用？）是我姊夫楊壁穗申請，但這支行動電
        話0000000000是我在使用的，我有借給別人用過，但是
        我不清楚是何人借用過我的電話，該支電話都是我在用
        的。」、「（問：警方依據臺灣基隆地方法院所核發，
        99年度聲監字第000201號等監聽票於99年6月1日10時起
        至99年 6月30日止對0000000000號行動電話執行通訊監
        察，請問這段時間你曾用過你的0000000000電話和該00
        00000000電話聯絡過嗎？）有聯絡過，行動電話000000
        0000號，這段時間都是我在使用沒錯。」等語。
      「（問：你於99年6月20日5時43分你向林堯達購買毒品
        譯文內容，A（林堯達）：喂，怎樣什麼事？B（徐耀慶
        ）：你誰阿。A：我堯達阿，誰阿？B：我要過去找你，
        你在哪裡？A：過來阿。B：凱哥有沒有在你那邊？ A：
        沒有啦，我現在在地下室停車。 B：我跟他沒有交情你
        知道嗎？ A：我知道，你們的事情我知道，我不會打給
        他，你放心啦，我剛回來。B：我不想介紹給他。A：你
        那邊有硬的喔（安非他命）。B：你沒有硬的喔。A：你
        那邊有硬的嗎？ B：你在問我喔？A：對啦。B：有（球
        仔底）的。A：好啦，拿過來。B：喂，你那裡有（女生
        ）啦喔？ A：有啦。B：我拿錢還你。A：好啦，你拿（
        硬）的過來換？B：好啦。A：趕快喔。 B：好啦，是否
        正確？）正確，林堯達所稱球仔底就是安非他命，那我
        們電話所說的女生就是海洛因、硬的也是安非他命等毒
        品。」、「（問：你們在電話所說的你拿硬的來換是否
        有跟林堯達兌換海洛因及安非他命等毒品？）沒有我只
        是去那裡找他。」、「（問：經查該0000000000門號電
        話使用人為林達堯之男子，你認識他嗎？）他是我朋友
        林堯達沒錯，我都叫他『阿達』。」、經警方剛才調出
        他的相片一張我有簽名指認他」等語（見偵查卷第 120
        頁至第124 頁）。
    (2)於99年8月6日偵查中具結證稱：「（問：聯絡電話？）我
      這幾天才申請沒多久，沒有記下來。」、「（問：99年 6
      月間，你使用的門號？）0000000000。」、「（問：（提
      示99年6月20日上午5時43分，0000000000與0000000000的
      譯文）這通譯文何意？）這是我跟阿達在講話，「球仔底
      」（台語）是指吸食器裡面還有安非他命殘渣，我要過去
      阿達那邊。」、「（問：你有拿安非他命吸食器的殘渣給
      林堯達？）沒有。」、因為吸食器裡面沒有東西了。」、
      「（問：你自己說「球仔底」，林堯達還叫你拿過來，為
      何會沒有拿過去？）我是騙他的。」、「（問：上開譯文
      林堯達說你拿硬的過來換，何意？）他要我拿硬的（指安
      非他命）過來跟他換女生（海洛因），林堯達那邊有海洛
      因，我當天電話講完後，從內湖騎摩托車出門到暖暖，大
      約40分鐘後就到他暖暖住處，林堯達就拿一支針筒，裡面
      裝有刻度五的海洛因給我，約一次的施用量，我不知道重
      量多少，我沒有拿安非他命給他，我當場在他家施用。」
      、「（問：你沒有拿安非他命給他，他為何要給你海洛因
      ？）我算欠他500元，就是我用500元跟他買刻度五的海洛
      因，過兩、三天我就拿去林堯達暖暖住處還他。」、「（
      問：99年6月20日你跟林堯達買500元海洛因，是你們合資
      購買？）不是。是我單純跟他買。」、「（問：你瞭解合
      資的意義？）了解，就是我跟他一起出錢去買毒品。」、
      「（問：99年 6月20日譯文你有提到「我拿錢還你」，當
      天有無拿錢給林堯達？）有。是還之前跟他買海洛因的錢
      ，當天的 500元是隔兩、三天再還他。」、「（問：（提
      示林堯達照片）你方稱你用 500元向阿達買海洛因的人是
      他嗎？）是」（見偵查卷第135頁至第137頁）等語。
    (3)於100年4月11日原審審理時具結證稱：「（問：你跟被告
      買過毒品嗎？）有。我是跟被告買海洛因。」、「（問：
      你是用多少錢跟他買，重量為何？）買 500元，重量多少
      我不知道。」、「（問：提示99年度偵字第3620號第 136
      頁倒數第13行以下，你在99年8月6日偵訊時稱：你是到被
      告暖暖的住處用500元跟他買刻度5的海洛因，時間是在99
      年6 月20日與你今日所述不同，何者為真？）有這件事，
      這個也有，檢察官問我及今天所言，都有這個事情。」、
      「（問：在檢察官99年8月6日偵訊時所稱的這次， 500元
      何時給被告？提示上開筆錄）是隔幾天之後，錢是我拿到
      被告暖暖的住處給被告。」（見原審訴字卷第214頁至第2
      24頁）等語。
  ２．被告持用門號0000000000號行動電話與證人徐慶耀使用門
      號0000000000號行動電話聯絡，如附表一編號(六)所示時間
      之通話內容，均與證人徐慶耀上開證述之內容相符，有被
      告使用門號0000000000號行動電之通訊監察譯文表在卷可
      按（見偵字卷第 131頁），亦與被告坦承有以上開門號行
      動電話與證人徐慶耀持用之上開門號行動電話聯絡之情節
      相符。此外，復有雙向通聯紀錄含基地台位置、監聽光碟
      在卷可稽，復有供被告販賣毒品所用之行動電話一具（內
      含門號0000000000號SIM 卡一張）扣案足資佐證。
  ３．綜上，足認被告確有於上開事實一（六）所示時間，以其
      使用之上述0000000000號行動電話與證人徐慶耀使用其所
      有門號0000000000號行動電話聯絡，雙方並相約至約定地
      點行交易第二級毒品甲基安非他命無訛。被告雖仍辯稱此
      部分交付毒品亦屬轉讓而非販賣云云，同無可採。
  ４．至證人徐慶耀於原審審理時另證稱，那天他（即被告) 好
      像有去找一個朋友，我有跟他出去到瑞芳找一個朋友，我
      跟被告如何到瑞芳找被告的朋友我忘記是騎機車還是搭乘
      何種交通工具到瑞芳，經我回想應該是我自己騎乘一部我
      自己的機車，被告也騎乘一部機車，我們是從被告暖暖的
      住處，是到深澳坑的一個十字路口，我在那邊等，被告騎
      乘機車去附近，我沒有跟著騎去我不知道地點，很快大約
      半個小時被告就騎乘機車回來，我就跟被告到暖暖的住所
      ，被告就將海洛因交給我，是在被告暖暖的住處將毒品交
      給我云云，惟依照附表一編號(六)所示於99年6月20日5時43
      分許，證人徐慶耀以其行動電話與被告所使用之上開行動
      電話聯絡後，雙方約在被告的住處見面，由證人徐慶耀以
      500 元之價格購買毒品海洛因，同日6時26分、6時28分、
      及 6時31分許徐慶耀抵達被告住處附近，雙方再以行動電
      話聯絡，被告行動電話當時的基地台顯示位置均位於基隆
      市○○區○○街375至379號6 樓，迄同日晚間10時28分52
      秒時被告行動電話之基地台位置方有移動，此有證人即承
      辦本案之警員陶志明於原審 100年6月2日審判時提出被告
      使用門號0000000000號行動電話雙向通聯紀錄含基地台位
      置在卷可稽，由此可證被告當時人均未離開其位於基隆市
      暖暖區○○街251號3樓之住處，參以被告於原審準備程序
      時供稱，並未販賣毒品海洛因，反而是證人徐慶耀拿毒品
      海洛因給被告云云；另於 100年6月2日原審審理時供稱，
      99年6月20日5時43分這通是徐慶耀問我有沒有海洛因，我
      問他有沒有安非他命，徐慶耀想要施用海洛因，我想要施
      用安非他命，徐慶耀那時有帶來安非他命，我們二人在我
      的住處使用，但我沒有賣徐慶耀海洛因，我是用徐慶耀帶
      來的安非他命，徐慶耀是用我的海洛因，對基地台的位置
      沒有意見云云（見原審訴字卷第247 頁），可證被告均未
      離開其位於基隆市○○區○○街251 號，是證人徐慶耀上
      開證述關於99年 6月20日到被告住處後，另外有跟被告至
      外面拿毒品海洛因，顯然與事實不符，尚不足採，併予說
      明。
（四）又查，本件因被告否認販賣毒品，固無從得知被告林堯達
      販賣如事實二（一）至（六）所示海洛因及甲基安非他命
      時，其購入上開毒品之確實價格，及是否確有低買高賣之
      營利情事，惟販賣海洛因及甲基安非他命均屬違法行為，
      罪責至重，非可公然為之，販賣者販入後可任意分裝增減
      其分量再行出售，每次交易之價格、數量，亦隨時依交易
      對象、當時行情而變動，縱或出售之價格較低，亦非當然
      無營利意圖，即便為相同價格，因份量較少亦能從中獲利
      ，除經坦承犯行並供明販入、賣出確實價量外，委難查得
      實情，復無法查獲其上手，更難查悉有無從中獲利，是除
      非別有事證足認係按同一價量委買或轉售，確未牟利外，
      尚難據此即認販賣之證據有所未足，否則將造成知過坦承
      者難辭重典，飾詞否認者反得僥倖，而失情理之平。且按
      一般民眾均知政府對毒品之查禁森嚴，重罰不予寬貸，衡
      情倘非有利可圖，絕無平白甘冒被嚴查重罰之高度風險之
      理，從而，舉凡其有償交易，除足反證其確係另基於某種
      非營利本意之關係外，尚難因無法查悉其販入價格，作為
      是否高價賣出之比較，諉無營利之意思阻卻販賣犯行之追
      訴（最高法院84年度第三次刑事庭會議決議意旨可資參照
      ）。查被告如事實二（一）至（六）號所示之販賣海洛因
      及甲基安非他命予楊文宗、楊文生、施宏及徐慶耀等人
      之犯行，其與證人即購買上開毒品之楊文宗等人並非至親
      ，倘無從中賺取差價或投機貪圖小利，豈有屢屢甘冒重典
      依購入價格轉售或代購之理？被告如事實二（一）至（六
      ）所載販賣海洛因及甲基安非他命犯行主觀上具有營利之
      意圖，亦可認定。
（五）綜上所述，本件事證已臻明確，被告上開販賣毒品之犯行
      洵堪認定，均應予依法論科。
二、論罪與科刑：
（一）罪名─
      按海洛因及甲基安非他命係分別屬毒品危害防制條例第 2
      條第2 項第1款、第2款所定之第一級及第二級毒品，未經
      許可，不得持有、販賣及轉讓。核被告所為如附表二編號
      1、2及6 號所示販賣第一級毒品海洛因予楊文宗、徐慶耀
      等人之犯行，均係犯毒品危害防制條例第4條第1項之販賣
      第一級毒品罪；核被告所為如附表二編號3至5所示販賣第
      二級毒品甲基安非他命予楊文生等之犯行，均係犯毒品危
      害防制條例第4條第2項之販賣第二級毒品罪；被告因販賣
      而持有毒品海洛因及甲基安非他命之低度行為，分別為販
      賣第一級、第二級毒品之高度行為所吸收，均不另論罪。
（二）累犯─
      被告有上開如事實欄所載之犯罪科刑及執行之紀錄，此有
      本院被告前案紀錄表在卷可按，其於受有期徒刑之執行完
      畢後，五年以內故意再犯本案有期徒刑以上之罪，均為累
      犯，均應依刑法第47條第 1項規定加重其刑，惟販賣第一
      級、第二級毒品之罪，其法定刑為死刑、無期徒刑部分依
      法不得加重。
（三）罪數─
      被告所犯如附表二編號1至編號6各罪，犯意各別，行為互
      異，應予分論併罰。
（四）刑法第59條酌減─
      衡量同為販賣第一級、第二級毒品之人，其原因動機不一
      ，犯罪情節未必盡同，或有大盤毒梟者，亦有中、小盤之
      分，甚或僅止於吸毒者友儕間為求互通有無之有償轉讓者
      亦有之，其販賣行為所造成危害社會之程度自屬有異，法
      律科處此類犯罪，所設販賣第一級毒品之法定最低本刑卻
      同為「死刑或無期徒刑」，第二級毒品之法定最低本刑卻
      同為「無期徒刑或七年以上有期徒刑」，不可謂不重。於
      此情形，倘依其情狀處以有期徒刑，即足以懲儆，並可達
      防衛社會之目的者，自非不可依客觀之犯行與主觀之惡性
      二者加以考量其情狀，是否有可憫恕之處，適用刑法第59
      條之規定酌量減輕其刑，期使個案裁判之量刑，能斟酌至
      當，符合比例原則。經查，本案被告販賣第一、二級毒品
      每次均為小額交易，其販賣之數量及獲取之利益均非龐大
      ，均屬小額零星販賣，尚無藏有鉅量之毒品，與其他販毒
      集團係大量販賣毒品並可獲得厚利之情形相較，所生危害
      尚屬輕微，是綜合其犯罪情狀以觀，倘一律論處毒品危害
      防制條例第4條第1項之罪之法定本刑死刑或無期徒刑、同
      條例第4條第2項之罪之法定最低本刑有期徒刑七年，不免
      過苛，本院認其等各次犯罪情狀在客觀上均足以引起一般
      人之同情，情節尚堪憫恕，爰均依刑法第59條規定就被告
      各次所犯販賣第一級毒品未遂罪、販賣第二級毒品未遂罪
      均遞減輕其刑，並均先加而後減之（販賣第一級毒品之法
      定刑為死刑、無期徒刑，販賣第二級毒品之無期徒刑部分
      ，因死刑、無期徒刑部份依法不得加重，故僅減輕之；就
      有期徒刑部分則先加後減）。
（五）撤銷此部分原判決之理由─
      原審認被告犯行罪證明確，予以論罪科刑，固非無見。惟
      查：99年6月8日被告係販賣何種毒品予楊文宗〈即事實二
      （一）部分〉，未據原判決事實欄載明清楚，容有未合；
      又原判決雖認被告合於前揭累犯加重其刑及刑法第59條之
      減輕其刑等事由，然本件既同時有加重暨減輕之事由，卻
      漏未說明依法應先加後減，亦有違誤。被告否認涉有上開
      犯行提起上訴指摘原判決不當，雖均無理由，惟原判決既
      有上開可議之處，自應由本院予以撤銷改判。
（六）科刑─
      爰審酌毒品對社會秩序及國民健康危害至深且鉅，嚴重影
      響社會治安，販賣行為情節尤重，更應嚴加非難，所為實
      乃法所不容而懸為厲禁，被告明知毒品對人體健康戕害甚
      鉅，為牟取利益，無視國家杜絕毒品犯罪之禁令，竟販賣
      海洛因及甲基安非他命，肇生他人依賴毒品，戕害國民身
      心健康，且有滋生其他犯罪之可能，對社會所生危害程度
      非輕，兼衡酌被告販賣毒品之次數、販賣所得、目的、動
      機、品行、智識程度，並其犯罪後否認犯行之態度等一切
      情狀，分別改量處如附表二所示之刑，並定應執行之刑。
（七）沒收─
  １．扣案之行動電話一具（內含門號0000000000號SIM 卡一張
      ）為被告所有，供其聯絡以作為販賣毒品所用，係供被告
      犯本案販賣毒品所用之物，業據被告林堯達於本院審理時
      供承在卷，應依毒品危害防制條例第19條第1 項規定宣告
      沒收（該等物品既經扣案，即無全部或一部不能沒收之問
      題，自無併諭知不能沒收時追徵價額或以其財產抵償之必
      要）。又扣案電子磅秤一台，是被告跟別人拿毒品回來，
      要秤重量是否正確，本案被告並未沒有用到，另扣案之吸
      食器二組，是被告自己用來施用安非他命用的，與本案販
      賣毒品無關等情，業據被告供明在卷，依卷內資料查無與
      本案所列之販賣海洛因、甲基安非他命犯行相關，並無積
      極證據可資證明與本件犯罪有關，又非違禁物，均不諭知
      沒收，附此敘明。
  ２．毒品危害防制條例第18條所稱「查獲」之毒品，係指經有
      罪判決認定與被告犯罪事實有關之毒品而言。本件扣案之
      海洛因九包及安非他命十包，雖為搜索時查獲之第一、二
      級毒品，但被告陳稱係供其施用，且查獲時距被告最後一
      次販毒之行為已有相當之時日，原判決認不能證明與被告
      之販毒行為有關，不予諭知沒收銷燬，已於理由內說明，
      經核尚無不合（最高法院98台上字第1173號、第7330號判
      決意旨參照）。經查，本案被告於99年 7月28日為警查獲
      時，扣得第二級毒品甲基安非他命一包（毛重0.3 公克）
      等情，業如前述，距離被告本案被告如附表一編號(五)最後
      一次販賣第二級毒品甲基安非他命之時間99年6月9日，已
      有一個半月的時間，則扣案之第二級毒品顯難認與本案被
      告此部分販賣第二級毒品有何關聯，更遑論被告其他販賣
      第二級品甲基安非他命之犯行，與扣案之毒品甲基安非他
      命有關聯，是扣案之第二級毒品宜由檢察官另外聲請沒收
      銷燬之。
  ３．按毒品危害防制條例第19條第1項固規定「犯第4條至第9
      條、第12條、第13條或第14條第1項、第2項之罪者，其供
      犯罪所用或因犯罪所得之財物，均沒收之，如全部或一部
      不能沒收時，追徵其價額或以其財產抵償之」。被告販賣
      第一、二級毒品海洛因、甲基安非他命之所得，合計為五
      千元，雖未扣案，惟均屬其因犯罪所得之財物，亦應依同
      項規定宣告沒收，並諭知如全部或一部不能沒收時，以其
      財產抵償之。
、適用之法條：
（一）刑事訴訟法第369條第1項前段、第364條、第299條第1 項
      前段。
（二）毒品危害防制條例第4條第1項、第2項、第19條第1項，刑
      法第11條、第47條第1項、第59條、第51條第5款。
本案經檢察官陳明光到庭執行職務。
中    華    民    國    100    年    11    月    16   日
            刑事第十四庭  審判長法  官  陳志洋
                                法  官  張惠立
                                法  官  遲中慧
以上正本證明與原本無異。
如不服本判決，應於收受送達後10日內向本院提出上訴書狀，其
未敘述上訴之理由者並得於提起上訴後10日內向本院補提理由書
（均須按他造當事人之人數附繕本）「切勿逕送上級法院」。
                                書記官  陳泰寧
中    華    民    國   100    年    11    月    16    日
附錄本案論罪科刑法條全文：
毒品危害防制條例第4條
I  製造、運輸、販賣第一級毒品者，處死刑或無期徒刑；處無
    期徒刑者，得併科新臺幣二千萬元以下罰金。
II  製造、運輸、販賣第二級毒品者，處無期徒刑或七年以上有
    期徒刑，得併科新臺幣一千萬元以下罰金。
III  製造、運輸、販賣第三級毒品者，處五年以上有期徒刑，得
    併科新臺幣七百萬元以下罰金。
Ⅳ  製造、運輸、販賣第四級毒品者，處三年以上十年以下有期
    徒刑，得併科新臺幣三百萬元以下罰金。
Ⅴ  製造、運輸、販賣專供製造或施用毒品之器具者，處一年以
    上七年以下有期徒刑，得併科新臺幣一百萬元以下罰金。
Ⅵ  前五項之未遂犯罰之。
附表一：
被告持用門號0000000000（林堯達）與購毒者使用行動電話聯絡
之通訊監察譯文
┌──┬─────┬────┬─────────────────┬─────┐
│編號│ 購 毒 者 │通話時間│            內         容         │  備  註  │
│    │          │        │                                  │          │
├──┼─────┼────┼─────────────────┼─────┤
│ (一) │0000000000│99.06.08│B（楊文宗）：喂，阿達。           │《99年度偵│
│    │（楊文宗）│下午5:22│A（林堯達）：說啦。               │字第3620號│
│    │          │        │B：我還以為你是死人都不出聲，你也 │頁173》   │
│    │          │        │   讓認你的聲音。                 │基地台位置│
│    │          │        │A：說阿。                         │：基隆市暖│
│    │          │        │B：我朋友要去你有辦法嗎？         │暖區○○街│
│    │          │        │A：你說要哪一種。                 │375-379 號│
│    │          │        │B：女生（毒品）一個你有辦法嗎？   │6 樓      │
│    │          │        │A：有啊，一個喔。                 │          │
│    │          │        │B：那天拿1500元那個人有沒有？     │          │
│    │          │        │A：現在比較貴啦。                 │          │
│    │          │        │B：我知道阿。以前都開3000元。     │          │
│    │          │        │A：對阿，開3000元，那你來找我阿。 │          │
│    │          │        │B：我知道我等下會過去。           │          │
│    │          │        │A：我現在家。                     │          │
│    │          │        │B：到你家家裡拿，還是要等，因為這 │          │
│    │          │        │個人多歲人。                      │          │
│    │          │        │A：誰阿？                         │          │
│    │          │        │B：是要到家等還是怎樣？           │          │
│    │          │        │A：不用我打個電話他們就會準備好。 │          │
│    │          │        │B：是喔，我等下打給你。           │          │
│    │          │        │A：你快打給我喔。                 │          │
│    │          │        │B：好好。                         │          │
├──┼─────┼────┼─────────────────┼─────┤
│ (二) │綽號「阿堅│99.06.09│B（楊文宗）：喂，阿達你家有人呢？ │《99年度偵│
│    │」之男子借│下午6:56│A（林堯達）：是凱哥。             │字第3620號│
│    │用00000000│        │B：我現在要去你那裡喔。           │P173》    │
│    │65（楊文宗│        │A：嗯。                           │基地台位置│
│    │）由阿堅出│        │B：阿達你先用1000元給我啦（毒品） │：基隆市暖│
│    │資購毒    │        │   。                             │暖區○○街│
│    │          │        │A：阿什麼，你說清楚啦，現金喔。   │375-379 號│
│    │          │        │B：不是啦，我現在沒有現金。       │6 樓      │
│    │          │        │A：你是說那個嗎？                 │          │
│    │          │        │B：對啦，女生啦（海洛因）。       │          │
│    │          │        │A：喔，我知道，來在說嗎？         │          │
├──┼─────┼────┼─────────────────┼─────┤
│ (三) │0000000000│99.06.13│B（楊文宗）：你那邊有沒有東西。   │《99年度偵│
│    │（楊文宗）│下午9:20│A（林堯達）：你要哪一種的？       │字第3620號│
│    │          │        │B：我要硬的（似安非他命）。       │P174》    │
│    │          │        │A：有啦。                         │基地台位置│
│    │          │        │B：你那裡有硬的，我阿兄看能不能先 │：基隆市暖│
│    │          │        │   拿500元，明天再給你，看你可不可│暖區○○街│
│    │          │        │   以。                           │375-379 號│
│    │          │        │A：我要現金。                     │6 樓      │
│    │          │        │B：喔，你要現金喔。               │          │
│    │          │        │A：他說好，現金給你啦。           │          │
│    │          │        │B：你過來嘛。                     │          │
├──┼─────┼────┼─────────────────┼─────┤
│ (四) │綽號「阿堅│99.06.07│A（林堯達）：喂。                 │《99年度偵│
│    │」之男子借│下午5:46│B（阿堅）：我阿堅啦，你都不接電話 │字第3620號│
│    │用00000000│        │           ，你我先聽聲音看看，你 │P100》    │
│    │01（楊文生│        │           是不是阿達。           │基地台位置│
│    │）共同出資│        │A：對啦，我是阿達，死阿堅。       │：基隆市暖│
│    │購毒      │        │B：你老婆在家嗎？                 │暖區○○街│
│    │          │        │A：有啦。                         │375-379 號│
│    │          │        │B：你那邊有沒有？                 │6 樓      │
│    │          │        │A：你想我這邊會沒有嗎？           │          │
│    │          │        │B：就是因為你身上有我才找你。     │          │
│    │          │        │A：我會拿給你的，你就是要等我。   │          │
│    │          │        │B：能多一點就多一點。             │          │
│    │          │        │A：在我能力範圍就會給你。         │          │
│    │          │        │B：我電話快沒錢了。               │          │
│    │          │        │A：你打給我好嗎？                 │          │
├──┼─────┼────┼─────────────────┼─────┤
│ (五) │綽號「阿堅│99.06.09│A（林堯達）：喂，我先給900元給鴨子│《99年度偵│
│    │」之男子借│下午8:21│             （99年7月28日警詢筆錄│字第3620號│
│    │用00000000│        │              第11頁譯為：「我先給│P101》    │
│    │01（楊文生│        │              900元押著唷）喔。   │基地台位置│
│    │）共同出資│        │B（阿堅）：喔。                   │：基隆市暖│
│    │購毒      │        │A：我要拿東西去八斗子給別人，我等 │暖區○○路│
│    │          │        │   一下再給你好嗎（毒品）？       │10巷102 號│
│    │          │        │B：好，你等一下要拿給我（毒品）。 │樓頂      │
│    │          │        │A：嗯。                           │          │
├──┼─────┼────┼─────────────────┼─────┤
│ (六) │0000000000│99.06.20│A（林堯達）：喂，怎樣什麼事？     │《99年度偵│
│    │（徐慶耀）│上午5:43│B（徐耀慶）：你誰阿。             │字第3620號│
│    │          │        │A：我堯達阿，誰阿？               │P131》    │
│    │          │        │B：我要過去找你，你在哪裡？       │基地台位置│
│    │          │        │A：過來阿。                       │：基隆市暖│
│    │          │        │B：凱哥有沒有在你那邊？           │暖區○○街│
│    │          │        │A：沒有啦，我現在在地下室停車。   │375-379 號│
│    │          │        │B：我跟他沒有交情你知道嗎？       │6 樓      │
│    │          │        │A：我知道，你們的事情我知道，我不 │          │
│    │          │        │   會打給他，你放心啦，我剛回來。 │          │
│    │          │        │B：我不想介紹給他。               │          │
│    │          │        │A：你那邊有硬的喔（安非他命）。   │          │
│    │          │        │B：你沒有硬的喔。                 │          │
│    │          │        │A：你那邊有硬的嗎？               │          │
│    │          │        │B：你在問我喔？                   │          │
│    │          │        │A：對啦。                         │          │
│    │          │        │B：有（球仔底）的。               │          │
│    │          │        │A：好啦，拿過來。                 │          │
│    │          │        │B：喂，你那裡有（女生）啦喔？     │          │
│    │          │        │A：有啦。                         │          │
│    │          │        │B：我拿錢還你。                   │          │
│    │          │        │A：好啦，你拿（硬）的過來換？     │          │
│    │          │        │B：好啦。                         │          │
│    │          │        │A：趕快喔。                       │          │
│    │          │        │B：好啦。                         │          │
│    │          ├────┼─────────────────┼─────┤
│    │          │99.06.20│A（林堯達）：喂。                 │《99年度偵│
│    │          │上午6:26│B（徐耀慶）：喂。                 │字第3620號│
│    │          │        │A：你到我家樓下OK店買罐頭，我不要 │P131至132 │
│    │          │        │   寶路的喔。                     │》        │
│    │          │        │B：沙宣喔。                       │          │
│    │          │        │A：不是狗罐頭。                   │          │
│    │          │        │B：我到那邊在打給你。             │          │
└──┴─────┴────┴─────────────────┴─────┘
附表二：
┌──┬───┬───────┬───────────────────┐
│編號│犯  行│所犯法條及罪名│宣          告          刑            │
├──┼───┼───────┼───────────────────┤
│ 1  │如事實│毒品危害防制條│林堯達販賣第一級毒品，累犯，處有期徒刑│
│    │欄二、│例第4 條第1項 │拾伍年陸月。扣案之SAMSUNG 行動電話壹具│
│    │(一)    │              │（內含門號0000000000號SIM 卡1 張）沒收│
│    │      │              │之，未扣案之販賣第一級毒品所得新台幣壹│
│    │      │              │仟元沒收，如全部或一部不能沒收，以其財│
│    │      │              │產抵償之。                            │
├──┼───┼───────┼───────────────────┤
│ 2  │如事實│毒品危害防制條│林堯達販賣第一級毒品，累犯，處有期徒刑│
│    │欄二、│例第4 條第1項 │拾伍年陸月。扣案之SAMSUNG 行動電話壹具│
│    │(二)    │              │（內含門號0000000000號SIM 卡1 張）沒收│
│    │      │              │之，未扣案之販賣第一級毒品所得新台幣壹│
│    │      │              │仟元沒收，如全部或一部不能沒收，以其財│
│    │      │              │產抵償之。                            │
├──┼───┼───────┼───────────────────┤
│  3 │如事實│毒品危害防制條│林堯達販賣第二級毒品，累犯，處有期徒刑│
│    │欄二、│例第4 條第2項 │肆年。扣案之SAMSUNG 行動電話壹具（內含│
│    │(三)    │              │門號0000000000號SIM 卡1 張）沒收之，未│
│    │      │              │扣案之販賣第二級毒品所得新台幣伍佰元沒│
│    │      │              │收，如全部或一部不能沒收，以其財產抵償│
│    │      │              │之。                                  │
├──┼───┼───────┼───────────────────┤
│  4 │如事實│毒品危害防制條│林堯達販賣第二級毒品，累犯，處有期徒刑│
│    │欄二、│例第4 條第2 項│肆年。扣案之SAMSUNG 行動電話壹具（內含│
│    │(四)    │              │門號0000000000號SIM 卡1 張）沒收之，未│
│    │      │              │扣案之販賣第二級毒品所得新台幣壹仟元沒│
│    │      │              │收，如全部或一部不能沒收，以其財產抵償│
│    │      │              │之。                                  │
├──┼───┼───────┼───────────────────┤
│  5 │如事實│毒品危害防制條│林堯達販賣第二級毒品，累犯，處有期徒刑│
│    │欄二、│例第4 條第2項 │肆年。扣案之SAMSUNG 行動電話壹具（內含│
│    │(五)    │              │門號0000000000號SIM 卡1 張）沒收之，未│
│    │      │              │扣案之販賣第二級毒品所得新台幣壹仟元沒│
│    │      │              │收，如全部或一部不能沒收，以其財產抵償│
│    │      │              │之。                                  │
├──┼───┼───────┼───────────────────┤
│  6 │如事實│毒品危害防制條│林堯達販賣第一級毒品，累犯，處有期徒刑│
│    │欄二、│例第4 條第1項 │拾伍年陸月。扣案之SAMSUNG 行動電話壹具│
│    │(六)    │              │（內含門號0000000000號SIM 卡1 張）沒收│
│    │      │              │之，未扣案之販賣第一級毒品所得新台幣伍│
│    │      │              │佰元沒收，如全部或一部不能沒收，以其財│
│    │      │              │產抵償之。                            │
└──┴───┴───────┴───────────────────┘